
\vspace{1.8em}
\begin{minipage}{\textwidth}
\stepcounter{mallinumber}
\textbf{Tüüpsõnamall \arabic{mallinumber}\,\vadja{lühüd}}\\

\begin{sideways}
\begin{tabular}{l l}
muutvormimall & tunnused \\
\hline
\underline{lüh}\,+\,üd & \textsc{ sg nom } \\
\underline{lüh}\,+\,he & \textsc{ sg gen } \\
\underline{lüh}\,+\,ütte & \textsc{ sg par } \\
\underline{lüh}\,+\,hese & \textsc{ sg ill } \\
\underline{lüh}\,+\,hez & \textsc{ sg ine } \\
\underline{lüh}\,+\,hess & \textsc{ sg ela } \\
\underline{lüh}\,+\,helle & \textsc{ sg all } \\
\underline{lüh}\,+\,hell & \textsc{ sg ade } \\
\underline{lüh}\,+\,helt & \textsc{ sg abl } \\
\underline{lüh}\,+\,hessi & \textsc{ sg tra } \\
\underline{lüh}\,+\,hessaa & \textsc{ sg ter } \\
\underline{lüh}\,+\,heka & \textsc{ sg com } \\
\underline{lüh}\,+\,hed & \textsc{ pl nom } \\
\underline{lüh}\,+\,ije & \textsc{ pl gen } \\
\underline{lüh}\,+\,iit & \textsc{ pl par } \\
\underline{lüh}\,+\,iise & \textsc{ pl ill } \\
\underline{lüh}\,+\,iiz & \textsc{ pl ine } \\
\underline{lüh}\,+\,iiss & \textsc{ pl ela } \\
\underline{lüh}\,+\,iille & \textsc{ pl all } \\
\underline{lüh}\,+\,iill & \textsc{ pl ade } \\
\underline{lüh}\,+\,iilt & \textsc{ pl abl } \\
\underline{lüh}\,+\,iissi & \textsc{ pl tra } \\
\underline{lüh}\,+\,iissaa & \textsc{ pl ter } \\
\underline{lüh}\,+\,ijka & \textsc{ pl com } \\
\end{tabular}
\end{sideways}
\captionof{table}{Tüüpsõna \arabic{mallinumber}\,\textit{lühüd} ekstraheeritud muutvormimallid.}
\label{tab:tüüpsõnamall-lühüd}

\end{minipage}

 
\vspace{1em}
\noindent Tüüpsõna ei hõlma teisi lekseeme vormi\-sõnastikus.
